臺灣高等法院刑事判決               100年度上訴字第3568號
上訴人
即被告  林易昌
上列上訴人因毒品危害防制條例案件，不服臺灣板橋地方法院10
0年度訴字第2142號，中華民國100年10月28日第一審判決（起訴
案號：臺灣板橋地方法院檢察署100年度毒偵字第4496 號；嗣於
原審準備程序就被訴事實為有罪陳述，經原審裁定由受命法官獨
任進行簡式審判程序），提起上訴，判決如下：
    主  文
上訴駁回。
    理  由
一、不服地方法院第一審判決上訴，須提出上訴書狀，並敘述具
    體理由，為上訴必備程式。所提書狀未敘述上訴理由，或僅
    曾以言詞陳述上訴理由，應於上訴期間屆滿後20日內補提理
    由書於原審法院。原審法院認逾期未補提上訴理由，應定期
    間先命補正；逾期未補正，為上訴不合法律上程式，應以裁
    定駁回。如已提出上訴理由，但所提非屬具體理由，則由第
    二審法院以上訴不合法律上程式，判決駁回。刑事訴訟法第
    350條、第362條與第367條明文規定。
二、原判決認定被告林易昌施用第一級毒品犯行，已經被告坦白
    承認；獲案時所採集之尿液經送請檢驗證實呈鴉片類（嗎啡
    ）陽性反應，有新北市政府警察局海山分局檢體採證同意書
    、毒品案件尿液檢體編號及姓名對照表、臺灣檢驗科技股份
    有限公司100年5月11日、報告編號UL/2011/00000000號濫用
    藥物檢驗報告可證（見偵卷第14-16 頁），犯罪事實明確，
    審酌被告前有多次施用毒品前案紀錄，且已因施用毒品案件
    經觀察、勒戒、強制戒治及多次刑罰制裁，有本院被告前案
    紀錄表可憑，本應知所惕勵，卻仍漠視法令禁制再犯本罪，
    顯未知所戒慎，惟衡酌被告施用毒品所生危害，實為自戕行
    為，對於他人生命、身體、財產等法益，尚無明顯而重大之
    實害暨犯後坦認犯行等一切情狀，就被告違犯毒品危害防制
    條例第10條第1 項施用第一級毒品罪，累犯，量處有期徒刑
    10月。
三、被告上訴意旨略以：原審雖已審酌被告施用毒品成癮，難以
    自身意志抗拒癮性，而屬無法自我抑制行為等情，惟原審漏
    未審酌被告為人類免疫缺乏病毒（HIV ）感染者，面對此重
    大疾病，致以施用毒品尋求解脫，對生命實已喪失希望，自
    難期有更堅定意志戒除毒癮等情，量刑實屬過重，請求從輕
    量刑云云。惟查：
（一）被告曾因施用毒品案件經觀察、勒戒與強制戒治，之後又
      多次違犯施用毒品罪行，分別經原審以93年度訴字第1350
      號、94年度訴字第847 號、97年度訴字第1629號、94年度
      易字第301 號、97年度訴字第1204號、97年度訴字第1843
      號及97年度訴字第2712號，分別判處10月、7月、10月及1
      年有期徒刑確定，有本院被告前案紀錄表可憑。又被告於
      本案犯行構成累犯，具有法定加重事由，而原審依刑法第
      57條規定審酌被告所為屬於自戕的病態犯行等一切情狀，
      僅判處有期徒刑10月，已經從輕量刑，並無處刑過重情形
      。
（二）被告既稱感染人類免疫缺乏病毒（HIV ）重症，即應尋求
      醫療救治，不應作為正當化施用毒品犯行之理由。
四、上訴理由不足以認為原判決有何不當或違法。被告上訴不合
    法，應予駁回，並不經言詞辯論為之。
五、據上論結，依刑事訴訟法第367條前段、第372條，判決如主
    文。
中    華    民    國   100    年    12    月    13    日
                  刑事第六庭  審判長法  官  邱同印
                                    法  官  吳淑惠
                                    法  官  郭豫珍
以上正本證明與原本無異。
如不服本判決，應於收受送達後10日內向本院提出上訴書狀，其
未敘述上訴之理由者並得於提起上訴後10日內向本院補提理由書
（均須按他造當事人之人數附繕本）「切勿逕送上級法院」。
                                     書記官  陳采薇
中    華    民    國   100    年    12    月    13    日